臺灣高等法院臺南分院刑事裁定
110年度抗字第622號
抗  告  人  
即受刑人    童貴鵬
上列抗告人因定應執行刑案件，不服臺灣臺南地方法院中華民國
110年7月2日裁定（110年度聲字第1067號），提起抗告，本院裁
定如下：
    主  文
抗告駁回。
    理  由
一、按裁判確定前犯數罪者，併合處罰之；又數罪併罰，有2 裁
    判以上宣告多數有期徒刑者，於各刑中之最長期以上，各刑
    合併之刑期以下，定其應執行之刑期，但不得逾30年，刑法
    第50條第1 項、第51條第5 款、第53條定有明文。至所定執
    行刑之多寡，屬實體法賦予法院依個案裁量之職權，如所為
    裁量未逾法定範圍，且符合比例原則、罪刑相當原則之法規
    範目的，而無濫權情形者，即無違法可言。
二、原裁定以抗告人因妨害自由等罪，經法院分別判處如原裁定
    附表（下稱附表）所示之刑，如附表所示各罪，均係在首先
    判刑確定之編號1所示之罪判決確定日（民國106年5月31日
    ）之前所犯，有各該判決書及被告前案紀錄表附卷可稽。上
    開附表所示之數罪，其中有得易科罰金之罪（附表編號1、4
    、5、6）與不得易科罰金或易服社會勞動之罪（附表編號2
    、3），檢察官依抗告人之請求，聲請定其應執行之刑。原
    審法院審核後，認檢察官之聲請為正當，參酌上開各罪罪刑
    中之最長期（有期徒刑3年10月）以上，各刑之合併刑期（
    有期徒刑9年3月）以下，並參酌如附表編號1至5所示5罪，
    先前經本院以108年度聲字第172號刑事裁定定應執行有期徒
    刑5年10月，併科罰金新臺幣20萬元，乃酌定應執行之刑為
    有期徒刑6年，併科罰金新臺幣20萬元。此屬法院裁量職權
    之適法行使，既未逾越刑法第51條第5款所定之法律外部性
    界限，亦無明顯濫用裁量權而有違法律內部性界限的情形，
    復未違反公平原則及比例原則，核無違法或不當。
三、抗告意旨略以：本案雖曾經定應執行刑，但如再次定刑，前
    定執行刑當然失效，應以各罪宣告刑為基礎定應執行刑，不
    得以前之定刑為基礎而定刑。且抗告人前有18罪先後判決確
    定，此18罪符合數罪併罰之規定，原審未將此18罪更定應執
    行刑，僅就部分定應執行刑，難認適法，請撤銷原裁定，從
    新定應執行刑，並依刑罰邊際效應遞減原則，從新從輕定刑
    ，令抗告人有自新之機會，早日回歸社會云云。
四、經查，原裁定之定應執行刑，業如前述，顯係對法院定應執
    行刑裁量職權之適法行使，符合內部界限及外部界限，就最
    新聲請定刑之附表編號6有期徒刑6月，僅酌加2月，並無失
    出，抗告人徒憑己見，任意指摘，乃屬無據。抗告人稱前有
    18罪應合併定刑云云，惟此部分未見檢察官聲請，法院無從
    予以審核，其抗告難認有理由，應予駁回。
五、據上論結，應依刑事訴訟法第412條，裁定如主文。
中　　華　　民　　國　  110　　年　　8　　月　　5 　　日
                  刑事第五庭    審判長法　官  黃國永
                                      法　官  蔡川富
                                      法　官  翁世容
以上正本證明與原本無異。
如不服本裁定，應於收受本裁定後五日內向本院提出抗告狀。
　　　　　　　　　　　　　　　　　　　書記官  顏惠華
中　　華　　民　　國　　110 　年　　8 　　月　　5 　　日